Minutes et répertoires du notaire Edme François FAISEAU-LAVANNE, 16 janvier 1841 - 28 décembre 1864 (étude XXIV)
Archives nationales
- Minutes de Edme François FAISEAU-LAVANNE, 16 janvier 1841 - 28 décembre 1864; MC/ET/XXIV/1311 - MC/ET/XXIV/1410
  - Minutes. 1859, mai - 1859, septembre, mai 1859 - septembre 1859; MC/ET/XXIV/1390
    - Contrat de mariage entre Hippolyte Augustin Ambroise Ravaisse, employé au Ministère de l’intérieur, demeurant 17 rue Royer-Collard à Paris et Esther Alexandrine Caroline Pillon, demeurant 23 rue d’Ulm à Paris., 14 mai 1859; MC/ET/XXIV/1390
    - Procuration par Nicolas Clarence de Saint-Martin, propriétaire, demeurant 14 passage Laferrière à Paris, en faveur de Marie Louise Pikaers, veuve de Joseph de Saint Martin, propriétaire, demeurant 33 quai Napoléon à Paris., 16 mai 1859; MC/ET/XXIV/1390
    - Bail par Pierre Manguin, architecte, Françoise Stéphanie Augustine Auvert, sa femme, demeurant ensemble 7 rue La Fayette à Paris, Charles Joseph Gérard, négociant, Louise Élisabeth Auvert, sa femme, demeurant ensemble 27 rue des Fossés Montmartre à Paris à Charles Louis Rémond, marchand de vins, demeurant 35 rue du Faubourg-Saint-Martin à Paris., 17 mai 1859; MC/ET/XXIV/1390
    - Prorogation par Eugène Bazin de la Bintinays, artiste peintre, demeurant 167 faubourg Saint-Martin à Paris, en faveur de Louise Virginie Boichard, veuve de Pierre Augustin Jacques François Pillet, ancien imprimeur libraire, ancien juge au tribunal de commerce, demeurant 5 rue des Grands Augustins à Paris., 21 mai 1859-10 mars 1863; MC/ET/XXIV/1390
      A la suite: 10 mars 1863, prorogation.
    - Contrat de mariage entre Henry Émile Varé, négociant, demeurant 42 rue de Rivoli à Paris et Marie Victoire Chonet, demeurant chez ses parents, 37 rue de la Lune à Paris., 23 mai 1859-7 juillet 1859; MC/ET/XXIV/1390
      A la suite: 7 juillet 1859, dépôt de pièces de publication.
    - Mainlevée par Henriette Gabrielle Pilhartre Duriez, veuve de Louis Joseph Poissonnier, baron de Prulay, demeurant 58 rue d’Anjou Saint-Honoré à Paris, en faveur de la succession de Saturnin Phellion, Arsène Ernestine Blondel, sa veuve, femme en secondes noces d’Édouard Michel Lecouteux, agronome, demeurant ensemble 10 rue de Paradis Poissonnière à Paris., 23 mai 1859; MC/ET/XXIV/1390
    - Procuration par Clotilde Eugénie Belfoy, veuve de Charles Édouard Armand de Foucauld, demeurant 46 rue de la Madeleine à Paris, en faveur de la maison de commerce établie 12 rue d’Enghien à Paris sous la raison sociale Moitessier et compagnie., 25 mai 1859; MC/ET/XXIV/1390
    - Procuration par Jean-Baptiste Etcheverry, député au corps législatif, demeurant 19 rue de l’Arcade à Paris, en faveur de la maison de commerce établie 12 rue d’Enghien à Paris sous la raison sociale Moitessier et compagnie., 25 mai 1859; MC/ET/XXIV/1390
    - Dépôt d’une procuration par Jacob Henry Cremieux, sous-lieutenant au vingt quatrième régiment d’infanterie, en faveur de Charles Monteaux, changeur, demeurant 17 boulevard Montmartre à Paris., 27 mai 1859; MC/ET/XXIV/1390
    - Contrat de mariage entre Louis Frédéric Vicaire, négociant, demeurant 76 rue Vielle du Temple à Paris et Lydie Joséphine Colombel, demeurant 20 rue Godot de Mauroy à Paris., 29 mai 1859-7 juillet 1859; MC/ET/XXIV/1390
      A la suite: 7 juillet 1859, dépôt des pièces de publication.
    - Procuration par Alexandrine Thérèse Emond d’Eschevin, veuve d’Antoine Agard, propriétaire, la dame propriétaire, demeurant à Antibes (Var), en faveur d’Amédée Fougé, clerc de notaire, demeurant 46 rue Jacob à Paris., 30 mai 1859-26 novembre 1859; MC/ET/XXIV/1390
      A la suite: 26 novembre 1859, décharge.
    - Bail par le marquis Charles Eustache Gabriel Marguin d’Osmond, propriétaire, chevalier de Saint-Louis, demeurant 119 rue de Lille à Paris, et par ses enfants à Pierre et Antoine Decam, frères, fabricants de dentelles, demeurant ensemble 8 rue Vivienne à Paris., 4 juin 1859; MC/ET/XXIV/1390
    - Inventaire après décès de Léon Pierre Gibon, maître de conférences à L’École normale supérieure, professeur de rhétorique au collège Rollin et de sa femme Maris Annette Julie Lemaire., 7 juin 1859; MC/ET/XXIV/1390
    - Procuration par Jacques Henry Coste, négociant, demeurant 36 rue du faubourg Montmartre à Paris, en faveur de la maison de commerce établie sous la raison sociale Moitessier et compagnie, 12 rue d’Enghien à Paris., 7 juin 1859; MC/ET/XXIV/1390
    - Testament (minute originale) de Marie Annette Julie Lemaire, femme de Léonor Pierre Gibon, demeurant 9 rue Contrescarpe Saint-Marcel à Paris, décédée le 29 avril 1858., 8 juin 1859; MC/ET/XXIV/1390
    - Testament (expédition) de Marie Annette Julie Lemaire, femme de Léonor Pierre Gibon, demeurant 9 rue Contrescarpe Saint-Marcel à Paris, décédée le 29 avril 1858., 8 juin 1859; MC/ET/XXIV/1390
    - Vente par la Ville de Paris d’une portion de terrain situé boulevard Saint-Germain à Paris à Narcisse Théodore Louis Richard, entrepreneur de maçonnerie, demeurant 35 rue Grange-aux-Belles à Paris., 8 juin 1859; MC/ET/XXIV/1390
    - Contrat de mariage entre Mormidas François Hervey, employé, demeurant 46 rue des Vieux-Augustins à Paris et Louise Anne Virginie Potel, ouvrière en dentelles, demeurant chez ses parents 33 rue de la Fontaine Molière à Paris., 11 juin 1859; MC/ET/XXIV/1390
    - Mainlevée par Élisabeth Deshayes, propriétaire, veuve de Gabriel Robin, demeurant 99 rue Saint-Lazare à Paris, sur un terrain situé à Saint-Pierre (Réunion)., 13 juin 1859; MC/ET/XXIV/1390
    - Obligation d’Alexandre Dardespinne, négociant, demeurant 196 quai Jemmapes à Paris, en faveur d’Auguste Maillet, propriétaire, demeurant 28 boulevard Beaumarchais à Paris., 15 juin 1859; MC/ET/XXIV/1390
    - Bail par Louis Léopold Lenormand, rentier, demeurant 7 rue des Cordeliers à Tours (Indre-et-Loire) à Jean-Pierre Septier, marchand tailleur, demeurant passage Colbert à Paris., 16 juin 1859-6 mars 1860; MC/ET/XXIV/1390
      A la suite: 6 mars 1860, résiliation du bail.
    - Contrat de mariage entre Louis Marie Gustave Bondon, employé d’agent de change demeurant 5 impasse Sainte-Opportune à Paris et Henriette Muston, demeurant chez ses parents, 34 rue du Petit Parc à Passy., 18 juin 1859; MC/ET/XXIV/1390
    - Procuration par Pauline Savalète, baronne de Chazelles, femme Louis Scipion Marie François baron de Chazelles, en faveur de Paul Charles Savalète, chacun propriétaire, demeurant 18 rue Taitbout à Paris., 21 juin 1859; MC/ET/XXIV/1390
    - Transport par Adrien Fourdrin, artiste sculpteur, demeurant 66 rue de Longchamp à Saint-James à Jean Barthélémy Tesnier, tapissier, demeurant 34 rue de l’Université à Paris., 24 juin 1859; MC/ET/XXIV/1390
    - Liquidation après décès de Marie Hélène Arsène de Foucault, comtesse de Foucault, chanoinesse de l’ordre de Sainte-Anne de Bavière, propriétaire, demeurant à La Flèche (Sarthe), demeurant 31 rue de Sèvres à Paris, décédée en son domicile le 5 août 1858., 25 juin 1859; MC/ET/XXIV/1390
    - Inventaire après décès de Louise Euphrasie Herzog, marchande de modes, demeurant 19 rue Bleu à Paris, décédée 200 rue du Faubourg-Saint-Denis à Paris, le 30 novembre 1858., 27 juin 1859-7 avril 1860; MC/ET/XXIV/1390
      A la suite: 7 avril 1860, décharge.
    - Inventaire après décès de Conrad Bury, mari de Mélanie Françoise Bury, demeurant 1 rue Lafayette à Paris., 30 juin 1859-21 juillet 1862; MC/ET/XXIV/1390
      A la suite: 20 septembre 1859, dépôt d’acceptation bénéficiaire, 17 novembre 1859, renonciation, 21 juillet 1862, renonciation.
    - Notoriété après décès de François Anne Villaret, rentier, demeurant 5 rue Bailleul à Paris, décédé en son domicile le 26 juin 1859., 4 juillet 1859; MC/ET/XXIV/1390
    - Contrat de mariage entre Conrad Maximilien Kolb, chef de serres du parc de Boulogne, demeurant 24 enceinte de la Muette à Passy et Sophie Louise Danvin, artiste, demeurant chez sa mère, 54 rue de Clichy à Paris., 6 juillet 1859; MC/ET/XXIV/1390
    - Vente d’une portion de terrain situé entre le boulevard de Sébastopol et la rue Saint-Martin par la Ville de Paris à Amélie Thiébault Brunet, propriétaire, veuve de Barthélémy Le Carpentier, demeurant 3 rue Mogador à Paris., 7 juillet 1859; MC/ET/XXIV/1390
    - Mainlevée par Alexandre René Rondel, employé, demeurant 88 rue du Faubourg-Saint-Denis à Paris, en faveur de Pierre Joseph Hovelt., 8 juillet 1859; MC/ET/XXIV/1390
    - Procès-verbal de dépôt de cahier des charges dressé pour arriver à la vente d’un fonds de commerce de marchand de nouveautés situé 99 et 101 rue du faubourg Saint-Honoré, exploité par Pierre Victor Richard., 11 juillet 1859-8 septembre 1859; MC/ET/XXIV/1390
      A la suite: 18 juillet 1859, procès-verbal d’adjudication, 8 septembre 1859, dépôt de l’état estimatif des marchandises dépendant du fonds de commerce.
    - Contrat de mariage entre Jean Joseph Kirchheim, garçon chapelier, demeurant 21 rue Gaillon à Paris et Anna Élisabeth Albertine Stoffel, employée chez sa mère, fabricante de chapeaux, et y demeurant 3 et 5 rue des Forges à Paris., 13 juillet 1859; MC/ET/XXIV/1390
    - Titre nouvel par Félix d’ Hausen de Weidesheim, sous-inspecteur des forêts, demeurant à Laon (Aisne), en faveur de Genny Beck, femme d’Eugène Bazin de la Bintinays, artiste peintre, demeurant ensemble 167 rue du Faubourg-Saint-Martin à Paris., 14 juillet 1859-29 juillet 1859; MC/ET/XXIV/1390
      A la suite: 29 juillet 1859, dépôt de ratification.
    - Vente d’un terrain nu situé au parc de Montretout à Versailles par Paul Adolphe Firino, propriétaire, demeurant 90 rue de la Victoire à Paris à Louis Marie Jules Alfred Belin, receveur de rentes, demeurant 6 rue du Port Mahon à Paris., 14 Juillet 1859; MC/ET/XXIV/1390
    - Bail par Louis Thomas Étienne Petit, propriétaire, demeurant 28 rue Meslay à Paris à Élisabeth Gertrude Boulanger, veuve de Jean Marie Evalet, placeuse et logeuse d’ouvriers boulangers, demeurant 7 rue d’Orléans Saint-Honoré à Paris., 14 juillet 1859; MC/ET/XXIV/1390
    - Procuration par Constance Marie Falek, veuve de Charles Marie Hippolyte Favier du Parc, demeurant 32 rue de l’Oratoire du Roule, en faveur de Jacques Henry Coste, négociant, demeurant 36 rue du Faubourg Montmartre à Paris., 14 juillet 1859-28 septembre 1860; MC/ET/XXIV/1390
      A la suite: 28 septembre 1860, décharge et annulation du mandat qui précède.
    - Vente d’une maison située 68 rue de Rivoli à Paris, une seconde située 65 rue du Vert-Bois, et d’autres situées aux Metz à Jouy-en-Josas (Yvelines), au Clos rouge à Danzé (Loir-et-Cher), au domaine des Navails à Pompogne, (Lot-et-Garonne), par Jean Charles François Duval, propriétaire, demeurant 68 rue de Rivoli à Paris à Jules Joseph Croppi, fumiste, Françoise Alexandrine Dutertre, sa femme, demeurant ensemble 55 rue du Faubourg-Montmartre à Paris., 18 juillet 1859; MC/ET/XXIV/1390
    - Dépôt de procuration par Justin Campbell, négociant à la Havane (Cuba), Julian Menendez, José Bueno, demeurant à Jésus del Monte (Cuba), Manuel Antonio Rendueles, demeurant à la Havane (Cuba), tous fabricants de tabacs, en faveur de MM. Moitessier et compagnie, demeurant 12 rue d’Enghien à Paris., 21 juillet 1859; MC/ET/XXIV/1390
    - Dépôt d’une procuration par Denis Duché, curé de Donzy (Nièvre), en faveur de Jean François Leturcq, clerc de notaire, demeurant 6 rue Portefoin à Paris., 2 août 1859; MC/ET/XXIV/1390
    - Quittance subrogative par Suzanne Perrine Léonide Drouillard du Karbec, veuve de Nicolas Marie Hippolyte Drouillard, banquier, propriétaire, demeurant 21 rue Grammont à Paris, et par Henry Castaigner, avoué auprès du tribunal civil de première instance de la Seine, demeurant 28 rue Louis le Grand à Paris à Charles Bouvin, propriétaire, demeurant 4 rue Vieille-Notre-Dame à Paris., 5 août 1859; MC/ET/XXIV/1390
    - Mainlevée d'inscription et d'opposition par Jean Louis Mahé, propriétaire, demeurant 137 rue du faubourg du Temple à Paris, en faveur de Nicolas Massin aîné, ancien fabricant de portes-monnaie, demeurant 2 rue de Belleville à Paris., 5 août 1859; MC/ET/XXIV/1390
    - Dépôt d'une procuration par François Barthelemy, directeur de la Caisse des comptes de Carpentras (Vaucluse), en faveur d'Eugène Louis Ledoux, agent de change à la bourse de Paris, demeurant 72 rue de Provence à Paris., 11 août 1859; MC/ET/XXIV/1390
    - Obligation de Jean-Baptiste Granger, entrepreneur de transport, Anyadresme Virginie Labarre, sa femme, demeurant ensemble 10 quai de la gare d'Ivry à Ivry (Val-de-Marne), en faveur de Pierre Tardivon, cultivateur, demeurant à la Guerche-sur-l'Aubois (Cher)., 13 août 1859; MC/ET/XXIV/1390
    - Notoriété après décès de Jean-François Bacheley, rentier, demeurant 12 rue Le Regrattier à Paris, décédé en son domicile le 10 août 1859., 16 août 1859; MC/ET/XXIV/1390
    - Mainlevée par François Charles Lemercier de L'Écluse, propriétaire, demeurant 37 rue Huguerie à Bordeaux, en faveur de Jeanne Nathalie Batré, propriétaire, veuve de Marie Mathieu Campet, demeurant à Marbuzet (Médoc)., 18 août 1859; MC/ET/XXIV/1390
    - Mainlevée par Angélique Thérèse Désirée Péchet, femme d'Alphonse Benoist Boivin, demeurant ensemble 77 rue du Faubourg-Montmartre à Paris, en faveur de Monsieur Déligny., 19 août 1859; MC/ET/XXIV/1390
    - Inventaire après décès de Jean François Bachelay, rentier, demeurant 12 rue le Regrattier à Paris., 19 août 1859; MC/ET/XXIV/1390
    - Procuration par François Jules Devinck, fabricant de chocolat, député au corps législatif, membre du Conseil municipal de la Ville de Paris, ancien président du tribunal de commerce, demeurant 175 rue Saint-Honoré à Paris, en faveur de Jean Petit Gaudenchety dit Godinchet, employé, demeurant 285 rue Saint-Honoré à Paris., 5 septembre 1859; MC/ET/XXIV/1390
    - Notoriété rectificative attestant que le patronyme de Dosquet Jullien est accompagné des prénoms Ferdinand Prébem et non de Prebème., 6 septembre 1859; MC/ET/XXIV/1390
    - Vente d'un terrain situé dans la partie de l'ancien parc de la terre de Bry-sur-Marne (Val-de-Marne) par Athanase Paul François Cocteau, notaire honoraire, propriétaire, Clémence Charlotte Thiéry, sa femme, demeurant ensemble 20 rue d'Aumale à Paris, Charles Henri Désiré Poulet Langlet, ancien notaire, Anne Charlotte Langlet, sa femme, demeurant ensemble 36 rue Saint-Lazare à Paris, Jules Gabriel Bertier, propriétaire, ancien régisseur, Marie Félix Octavie Galtier, sa femme, demeurant ensemble à Bry-sur-Marne (Val-de-Marne), à François Jules Devinck, fabricant de chocolat, ancien président du tribunal du Commerce, député au corps législatif, membre du conseil général du département de la Seine, conseiller municipal de la Ville de Paris, Marguerite Aglaé Santerre, sa femme, demeurant ensemble 175 rue Saint-Honoré à Paris., 7 septembre 1859; MC/ET/XXIV/1390
    - Désistement d'hypothèque légale par Paul Zimmermann, demeurant 5 rue de Crussol à Paris, Louis Jean Zimmermann, demeurant 3 rue de Crussol à Paris, chacun doreur., 7 septembre 1859; MC/ET/XXIV/1390
    - Inventaire après décès de Gustave Legé, fils de Saint-Ange Legé, avocat au conseil d'État et à la cour de cassation, demeurant 64 rue de la Chaussée d'Antin à Pari., 16 septembre 1859-1er mai 1860; MC/ET/XXIV/1390
      A la suite: 1er mai 1860, renonciation en qualité d'héritier bénéficiaire.
    - Transport de droits successifs par Aimé Pinpernel, journalier, demeurant à Mauréaumont (Oise) à Rose Augustine Pinpernel, héritière d'Auguste Ferdinand Pinpernel, décédé 12 cité d'Antin en son domicile à Paris et notoriété après décès de ces derniers., 15 septembre 1859; MC/ET/XXIV/1390
    - Obligation d'Achille Bouchet, demeurant 60 rue de Provence à Paris, en faveur de Louis Paul François Robert, demeurant 83 rue d'Amsterdam à Paris, chacun propriétaire, Marie Anne Irma Chalard, sans profession, demeurant à Paris., 23 septembre 1859; MC/ET/XXIV/1390
    - Obligation d'Hippolyte Frédéric Bonhomme, négociant, demeurant 25 boulevard de Sébastopol à Paris, en faveur de Jeanne Moon Cayzer, veuve d'Ignace Stoffel, fabricante de chapeaux de paille, demeurant 5 rue des Forges à Paris et de ses enfants, suivi d'un transport en garantie., 23 septembre 1859; MC/ET/XXIV/1390
    - Dépôt d'un certificat du conseil de la Havane concernant la maison de commerce établie sur la raison José Bueno (Cuba)., 24 septembre 1859-7 octobre 1859; MC/ET/XXIV/1390
      A la suite: 7 octobre 1859, dépôt d'un acte de notoriété.
    - Vente d'une partie des terres du domaine de Bry-sur-Marne (Val-de-Marne), ancienne propriété du baron Louis et de la famille de Rigny, connue sous le nom de Petit-Bry par Athanase Paul François Cocteau, notaire honoraire, propriétaire, demeurant 2 rue d'Aumale à Paris à François Jules Devinck, fabricant de chocolat, ancien président du tribunal de commerce, député au corps législatif, membre du conseil général du département de la Seine, conseiller municipal de la Ville de Paris, Marguerite Aglaé Santerre, sa femme, demeurant ensemble 175 rue Saint-Honoré à Paris., 24 septembre 1859; MC/ET/XXIV/1390
    - Notoriété rectificative attestant que le patronyme Mélanie Françoise Bury s'accompagne de ces deux prénoms et non simplement de Mélanie ou Françoise, veuve de Conrad Bury, demeurant 2 rue Laffitte à Paris., 27 septembre 1859; MC/ET/XXIV/1390
    - Vente d'une maison de campagne et ses dépendances à Billancourt, commune d'Auteuil, comprenant une loge de concierge, une serre à orangerie, une serre à ananas, une volière, un jardin d'hiver et un grand jardin par Achille Bouchet, demeurant 60 rue de Provence à Paris à Louis Paul François Robert, chacun propriétaire, demeurant 83 rue d'Amsterdam à Paris., 27 septembre 1859; MC/ET/XXIV/1390
    - Transport par Auguste Vincent Thiébault, propriétaire, demeurant 6 rue Navarin à Paris à Pierre Hyacinthe de Sablon du Corail, capitaine au premier d'artillerie, sous-inspecteur des forges du Centre, demeurant à Nevers (Nièvre) sur Pierre Manguin, architecte, Françoise Stéphanie Augustine Auvert, sa femme, demeurant ensemble 7 rue Lafayette à Paris., 29 septembre 1859-6 octobre 1859; MC/ET/XXIV/1390
      A la suite: 6 octobre 1859, acceptation.
  - Minutes. 1859, octobre - 1859, décembre, octobre 1859-décembre 1859; MC/ET/XXIV/1391
    - Contrat de mariage entre Paul de Monicault, attaché au ministère des affaires étrangères, demeurant chez ses parents,15 rue Neuves des Mathurins à Paris et Alice Marie Lespérut, demeurant chez ses parents 13 rue Cirque à Paris., 1er octobre 1859; MC/ET/XXIV/1391
    - Vente du corps de ferme et ses dépendances du domaine dit le Domaine de la Poccordière et d'un bois dit le Bois des Greniers, situés à Aubervilliers (Loiret) par Louis Henry Gautier, propriétaire, Delphine Musnier, sa femme, demeurant ensemble 43 rue de Trévise à Paris à Auguste Edmond Santerre, agent de change, demeurant 6 rue de la Michodière à Paris., 3 octobre 1859-16 avril 1860; MC/ET/XXIV/1391
      A la suite: 16 avril 1860, compte-rendu des formalités de purge légale.
    - Procuration par Charles Louis Pierre Bousquet, homme de lettres, demeurant 44 rue des Martyrs à Paris, en faveur de Charles François Chalupt, son beau-frère, principal clerc de notaire, demeurant 55 rue Vivienne à Paris., 4 octobre 1859; MC/ET/XXIV/1391
    - Bail par Jules Joseph Croppi, fumiste, Françoise Alexandrine Dutertre, sa femme, demeurant ensemble 55 rue du faubourg Montmartre à Paris, Alphonse Charlemagne Senechal, marchand tailleur, Clémentine Louise Dutertre, sa femme, demeurant ensemble 65 rue de Rivoli à Paris, Charles Désiré Théodore Dutertre, employé, demeurant 86 rue Saint-Antoine à Paris, à Jean Guigne, propriétaire, demeurant 24 rue du marché Saint-Honoré à Paris., 5 octobre 1859-27 octobre 1859; MC/ET/XXIV/1391
      A la suite: 27 octobre 1859, deux ratifications.
    - Contrat de mariage entre Victor Emmanuel Ange Stanislas Marie comte de Beaulaincourt de Marles, capitaine au régiment d'artillerie à cheval de la Garde impériale, demeurant 8 ter avenue de Paris à Versailles (Yvelines) et Ruth Charlotte Sophie de Castellane, veuve d'Érasme Henri marquis de Contades, propriétaire, demeurant 45 rue de Ponthieu à Paris., 12 octobre 1859; MC/ET/XXIV/1391
    - Bail par François baron Lesperut, propriétaire, député au corps législatif, membre du Conseil général du département de la Haute-Marne, Émilie Henriette Siéyès, sa femme, demeurant ensemble 13 rue du Cirque à Paris à Marie Charles Julien, maitre d'hôtel garni, Victoire Marie Martine Coquillion, sa femme, demeurant ensemble 5 rue Lepelletier à Paris., 13 octobre 1859; MC/ET/XXIV/1391
    - Obligation de Jean Émeric de Foucault, officier supérieur en retraite, demeurant 2 rue de la Cathédrale à Versailles (Yvelines), en faveur de Sigisbert Moitessier, propriétaire, demeurant 42 rue d'Anjou Saint-Honoré à Paris., 13 octobre 1859; MC/ET/XXIV/1391
    - Procuration par Constance Aimée Joseph Royan, rentière, veuve d'Aimé Joseph Alexandre Pelissiez, domestique, en faveur de Pierre Molitor Grohin, journalier, chacun demeurant 96 chaussée Clignancourt à Paris., 22 octobre 1859; MC/ET/XXIV/1391
    - Procès-verbal à la requête de Jean-Baptiste Vigreux, marchand de veaux, demeurant à Neuf-Marché (Seine-Maritime), Félix Vigreux, journalier, demeurant à Saint-Pierre-es-Champs (Oise), Cyprien Thevenet, marchand boucher, Joséphine Vigreux, sa femme, demeurant ensemble à Gancourt (Seine-Maritime), Léocadie Bachelay, Gustave Bachelay, frère et soeur de Félix Desulin., 26 octobre 1859; MC/ET/XXIV/1391
    - Mainlevée par Anna Alexandrine Garnot, veuve en premières noces de Philippe Nicolas Garnot, ancien notaire, femme en secondes noces d'Amédée François Roussel, avocat général à la cour impériale de Paris, demeurant ensemble 5 rue d'Alger à Paris, en faveur d'Alexandre Michel Beljame, maître de pension, Clémentine Bose, sa femme, demeurant ensemble cité Beaujou 8 avenue Fortunée et 13 avenue Chateaubriand à Paris., 26 octobre 1859; MC/ET/XXIV/1391
    - Procuration par Charles Eustache Gabriel marquis d'Osmond, propriétaire, chevalier de Saint-Louis de l'ordre de Saint-Lazare de Sardaigne et de l'ordre de Saint-Ferdinand d'Espagne, demeurant 119 rue de Lille à Paris, en faveur de Jean-Baptiste Radet, propriétaire, demeurant 51 rue de Luxembourg à Paris., 26 octobre 1859; MC/ET/XXIV/1391
    - Procès-verbal d'enchères à la requête de Jules Joseph Dufetel, maître d'hôtel, demeurant 126 boulevard de Sébastopol à Paris concernant une maison et ses dépendances situées 68 cité des fleurs à Batignolles., 28 octobre 1859-8 novembre 1859; MC/ET/XXIV/1391
      A la suite: 8 novembre 1859, procès-verbal de non-adjudication.
    - Procuration par Eusèbe Marie Louis André du Portail, commis de direction à la Douane de Paris, Marie Aline Dufayot de la Maisonneuve, sa femme, demeurant ensemble 63 rue des Marais à Paris, en faveur d'Auguste Talpomba, propriétaire, demeurant 15 rue Chauchat à Paris., 3 novembre 1859; MC/ET/XXIV/1391
    - Obligation d'Étienne Gonzalve Eustache, demeurant 9 Boulevard Saint-Denis à Paris, en faveur de Paul Zimmermann, demeurant à Villers-sur-Marne (Val-de-Marne) et cautionnement par Caroline Carben, demeurant 23 rue des Filles du Calvaire, tous propriétaires., 5 novembre 1859-13 février 1860; MC/ET/XXIV/1391
      A la suite: 13 février 1860, obligation.
    - Procuration par Auguste Edmond Santerre, agent de change à la bourse de Paris, demeurant 6 rue de la Michodière à Paris, en faveur de Jules François Henri Navier, employé chez M. Santerre, demeurant 6 impasse Mazagran à Paris., 8 novembre 1859-13 janvier 1860; MC/ET/XXIV/1391
      A la suite: 13 janvier 1860, décharge.
    - Procuration par Narcisse Théodore Louis Richard, entrepreneur de maçonnerie, en faveur de sa femme, Catherine Zoé Guillemin, demeurant ensemble 35 rue Grange-aux-Belles à Paris., 9 novembre 1859; MC/ET/XXIV/1391